【裁判字號】    98,易,1722
【裁判日期】    980930
【裁判案由】    傷害等
【裁判全文】
臺灣臺中地方法院刑事判決              98年度易字第1722號
公  訴  人  臺灣臺中地方法院檢察署檢察官
被      告  丙○
上列被告因傷害等案件，經檢察官提起公訴（97年度偵字第2906
6號），本院判決如下：
    主    文
丙○犯傷害罪，處有期徒刑肆月，如易科罰金，以新臺幣壹仟元
折算壹日；又犯恐嚇危害安全罪，處有期徒刑肆月，如易科罰金
，以新臺幣壹仟元折算壹日；又犯毀損他人物品罪，處有期徒刑
貳月，如易科罰金，以新臺幣壹仟元折算壹日。應執行有期徒刑
玖月，如易科罰金，以新臺幣壹仟元折算壹日。
    犯罪事實
一、丙○與甲○○前為男女朋友關係，丙○因不滿甲○○與其分
    手後改與楊傳孟交往，(一)先於民國97年11月26日下午2時許
    ，在彰化縣伸港鄉之福安宮前，駕駛不詳車號之自小客車，
    將駕駛車牌號碼9310-LY號自小客車之甲○○、楊傳孟2人攔
    下後，基於傷害及毀損之故意，以徒手伸入甲○○座位車窗
    內，拉扯甲○○之頭髮及以拳頭毆打甲○○後，復駕車自後
    衝撞甲○○所有車牌號碼9310-LY號自小客車3次，致使甲○
    ○因而受有右手5乘2公分挫傷、右手第二指開放性傷口、左
    眼瞼挫傷0.5乘0.2公分、左臉挫傷4乘1公分及左眼結膜紅腫
    等傷害，並致甲○○所有車牌號碼9310-LY號自小客車之後
    保險桿、後圍板、引擎蓋受有脫落、凹陷等毀損，足以生損
    害於甲○○。(二)丙○復於97年12月間，以其所持用之000000
    0000號行動電話每天撥打多通電話至甲○○所持用之000000
    0000號行動電話，因甲○○不願接聽，丙○另基於恐嚇危害
    安全之故意，先後10次接續在甲○○之手機內留下如附表所
    示之留言，以此加害生命、身體、自由、名譽、財產之事，
    恐嚇甲○○；丙○在無法與甲○○聯絡之下，並接續於97年
    12月6日至14日或15日間之某日，以其所持用之0000000000
    號行動電話撥打甲○○舅媽王來富住家之00-0000000號電話
    ，要王來富轉告甲○○需拿出100萬元的分手費，並稱甲○
    ○如不從，「要她注意一下，我要找4、5個14歲至15歲有吃
    安非他命的少女，拿20、30包安非他命栽贓她，讓警察去抓
    她，還要對她潑硫酸，令她毀容」等語，以此加害身體、自
    由、名譽之事，恐嚇甲○○，甲○○經王來富轉告後，心生
    畏懼，致生危害於甲○○之安全。
二、案經甲○○告訴臺灣臺中地方法院檢察署檢察官偵查起訴。
    理    由
一、證據能力之說明﹕
    按「被告以外之人於偵查中向檢察官所為之陳述，除顯有不
    可信之情況者外，得為證據」，刑事訴訟法第159條之1第2
    項定有明文。此乃立法者以刑事訴訟法規定檢察官代表國家
    偵查犯罪、實施公訴，依法有訊問被告、證人、鑑定人之權
    ，且實務運作時，偵查中檢察官向被告以外之人所取得之陳
    述，原則上均能遵守法律規定，不致違法取供，其可信性極
    高，為兼顧理論與實務為由，而對「被告以外之人於偵查中
    向檢察官所為之陳述」，例外設定其具備非顯不可信之要件
    時，得為證據。本件證人楊傳孟、王來富於偵查中向檢察官
    所為之陳述，業經具結且查無顯不可信之情形存在，依上開
    刑事訴訟法第159條之1第2項規定，具證據能力。
二、認定犯罪事實所憑之證據及理由﹕
  (一)傷害、毀損罪部分﹕
    訊據被告丙○否認有何傷害及毀損犯行，辯稱：伊沒有車，
    伊沒有到伸港福安宮去攔甲○○、楊傳孟他們，也沒有拉扯
    甲○○頭髮及毆打她，更無駕車衝撞甲○○的自小客車云云
    。經查：證人楊傳孟於98年3月13日偵訊時具結證稱：97年
    11月26日伊有開車載甲○○到彰化縣伸港鄉的福安宮，當天
    下午2點多左右，伊開甲○○9310-LY號自小客車停在紅綠燈
    下，丙○就開車從伊右邊靠過來，伊就停車，伊下車，甲○
    ○沒有下車，丙○就伸手進去右前駕駛座位拉甲○○的頭髮
    ，並以拳頭打甲○○，打甲○○哪個部位伊沒有看清楚，伊
    有上前制止，但是拉不開，丙○一直衝過來打，丙○整個人
    鑽進去窗子裡面拉甲○○的頭髮，一直揮拳頭，後來丙○又
    跑到駕駛座開車門，進去裡面搶甲○○的手機並咬甲○○的
    手臂等語（見偵查卷第73至74頁）。證人即告訴人甲○○亦
    98年9月11日在本院具結證稱：97年11月間，伊朋友開車載
    伊，在彰化縣伸港鄉福安宮的時候，被告跟蹤伊，然後被告
    把伊的車攔下來，伊朋友下車，伊在車上並沒有下車，被告
    打開副駕駛座的車門要將伊拉下車，但伊不想下車，伊就逃
    到駕駛座要按下中控鎖鎖門，但車窗已經打開了，當時被告
    的手從車窗伸進來打伊的臉，以右手握拳的方式打伊的臉頰
    ，用牙齒咬伊的右手的大拇指虎口部分，因為被告要搶伊的
    手機，後來被告拉伊的衣服，後來伊朋友才看到不對勁就衝
    過來把被告拉走，然後伊就將車窗搖起來，然後被告就走進
    他的車開他的車從伊車子的後面開車撞伊的車，一共撞了三
    次等語明確（見本院卷第16頁反面至17頁）。上開二位證人
    之證言，互核相符，足堪採信。而告訴人甲○○因此受有右
    手5乘2公分挫傷、右手第二指開放性傷口、左眼瞼挫傷0.5
    乘0.2公分、左臉挫傷4乘1公分及左眼結膜紅腫等傷害；及
    其所有之9310-LY號自小客車之後保險桿、後圍板、引擎蓋
    亦受有脫落、凹陷等毀損，亦有伸港忠孝醫院診斷證明書1
    紙、估價單1紙、車損照片5張等在卷可稽。此外，被告不爭
    執之其對告訴人甲○○所為之語音留言，內容包括「... 我
    動粗是什麼原因，是你自己做出來的啊... 」（見偵查卷第
    77 頁之臺灣臺中地方法院檢察署勘驗筆錄），亦已自承有
    「動粗」之情。是被告之傷害、毀損犯行，堪以認定。
  (二)恐嚇危害安全罪部分﹕
    訊據被告固坦承於上開時間，以其所持用之0000000000號行
    動電話發送如附表所示之語音留言至甲○○所持用之000000
    0000號行動電話之語音信箱，及曾打電話給王來富表示甲○
    ○應給伊100萬元分手費之情，惟矢口否認有何恐嚇犯行，
    辯稱：伊沒有於打給王來富的電話中，講任何對甲○○恐嚇
    的話，且伊不知道伊於甲○○行動電話之語音留言內容會構
    成恐嚇云云。經查﹕
    1.被告於上開時間發送如附表所示之語音留言予告訴人甲○
      ○之情，有告訴人甲○○於本院之證述，告訴人甲○○所
      提供手機留言光碟1片、臺灣臺中地方法院檢察署勘驗筆
      錄1份、及0000000000及0000000000號電話之雙向通聯紀
      錄1份等在卷可稽，並為被告所不爭執，堪信為真實。另
      關於附表所示語音留言之確切時間，告訴人甲○○於本院
      審理時，經提示閱覽自己曾書寫之留言內容之時間（見
      偵查卷第42至51頁）後表示﹕「只知道大約十二月份左右
      ，無法記得確切的時間，這些留言內容有可能是同一天傳
      的」等語（見本院卷第17頁），則應認上開如附表所示之
      語音留言係於97年12月間所為。
    2.被告雖辯稱伊不知道這些內容會構成恐嚇云云。按刑法上
      所謂之恐嚇，係以加害生命、身體、自由、名譽等事通知
      他人，使其發生畏怖心理，所表示者須在客觀上一般人認
      為足以構成威脅，以致被恐嚇者之生活狀態陷於危險不安
      之境，即屬相當。觀諸附表所示之語音留言內容，其中包
      括「我決定要把你們處理啦」、「你給我小心一點」、「
      （你們）被打死是應該的」、「我絕對要弄得給你家破人
      亡」等語，於客觀上已足以使一般人心生畏懼，及使被恐
      嚇者之生活狀態陷於危險不安之境，何況，被告前於97年
      11月26日已實際上對告訴人甲○○施以傷害及毀損之暴力
      行為，則接獲上開恐嚇話語，更可能擔心被告將其恐嚇內
      容付諸實現，而倍增恐懼，是揆諸上開說明，被告所為顯
      與恐嚇罪之構成要件相符。
    3.又證人王來富於98年3月13日偵訊時具結證稱：丙○知道
      伊住處號碼為00-0000000的電話，因為有一次丙○去找甲
      ○○，甲○○不在，就回頭跟伊要電話，丙○是從97年12
      月6日至14日或15日打電話給伊；他要伊轉告給甲○○，
      起先是要伊好好講，後來是要跟甲○○要分手費100萬元
      ，還說要請年輕小姐跟她潑硫酸，還有說要請4、5個人說
      甲○○有嗑藥，要放毒品安非他命2、30包那一類的在甲
      ○○包包裡面，再報警抓甲○○，97年12月6日至14日或
      15日之期間，丙○每天都會打，最多一天打了五、六通，
      丙○是要伊轉告甲○○，丙○對伊很客氣，並沒有對伊恐
      嚇；丙○是因甲○○跟他分手不甘心，才要伊傳話等語明
      確（見偵查卷第75頁）。按證人王來富之上開證述，尚表
      示被告對伊很客氣，沒有對伊恐嚇等語，可見證人王來富
      之證述並未特別偏袒任何一方。又被告曾供承﹕伊從97年
      12月6日至月12月5日為止，有打好幾通電話給甲○○的舅
      媽王來富，她舅媽本來就跟伊很熟等語（見偵查卷第180
      頁），亦可見證人王來富與被告之間並無何嫌隙。按證人
      王來富與被告之間既無何冤仇，則當無甘冒犯偽證罪之風
      險，而設詞誣攀被告之可能。此外，復有卷附之00-00000
      00號電話之雙向通聯紀錄，佐證上開期間證人王來富與被
      告間有電話聯絡之事實；另被告不爭執之其對告訴人甲○
      ○所為之語音留言，內容包括「我跟你說啦，今天我跟你
      舅媽聊很多，我將有些事告訴你舅媽啦，叫她轉達給你知
      道，...，可是你既然要這樣對待我，我都有跟舅媽講，
      就叫她講給你聽，一次，就要給你去關，... 」，「...
      我絕對去給你舅媽向你轉達給你的話，我絕對做得到」等
      語，亦與證人王來富之證述情節相合。是證人王來富上開
      於偵查中經具結之證詞，足可憑信，被告辯稱其未透過證
      人王來富對告訴人甲○○恐嚇云云，為卸責之詞，尚難採
      信。
  (三)綜上所述，本件事證明確，被告犯行堪以認定，應依法論科
    。另被告聲請傳訊證人王來富、楊傳孟、甲○○到庭對質乙
    節，惟證人甲○○業經傳訊；另證人王來富、楊傳孟於偵查
    中業經具結作證，彼等於偵查中之證言與其他事證相符，堪
    以採信，核無再行傳訊之必要，併予敘明。
三、論罪科刑﹕
  (一)核被告所為，係犯刑法第277條第1項傷害罪、第305條恐嚇
    危害安全罪及第354條毀損罪。被告先後數次以行動電話語
    音留言及以透過證人王來富轉告之方式恐嚇告訴人甲○○之
    行為，其動機均係出於不滿告訴人甲○○與他人交往，應係
    基於單一之犯意，而為達一恐嚇危害安全之目的而為之數個
    舉動，且其侵害之法益同一，而數行為係在密切接近之時地
    實施，各行為間之獨立性極為薄弱，依一般社會健全觀念，
    在時間差距上，難以強行分開，在刑法評價上，應視為數個
    舉動之接續施行，應屬接續犯，而為包括之一罪，應僅成立
    一個恐嚇危害安全罪。起訴書雖認應成立11次恐嚇危害安全
    罪，惟查告訴人甲○○於本院審理時證稱被告之電話語音留
    言是持續一直傳，其無法記得各次電話留言之確切時間，有
    些留言內容有可能是同一天傳的等語（見本院卷第17頁），
    則依上所述，應認係接續犯之包括一罪。被告所犯上開傷害
    罪、恐嚇危害安全罪及毀損罪，犯意各別，行為互殊，應予
    分論併罰。爰審酌被告已有配偶，竟與告訴人甲○○交往成
    為男女朋友，後告訴人甲○○因故欲與被告分手改與他人交
    往，被告竟又心生不滿，而為本件傷害、毀損及恐嚇犯行；
    被告不思自我反省自身背叛婚姻之非行，竟以暴力手段干涉
    告訴人甲○○之交友自由，並侵害告訴人甲○○之身體、自
    由、財產法益，所為誠值非難；且被告犯罪後迄今猶飾詞卸
    責，毫無悔意，犯後態度不佳；兼衡酌本件起因於男女感情
    糾紛，被告因曾投入感情無法自拔，致未能以理性方式處理
    情感問題等一切情狀，分別量處如主文所示之刑，及各諭知
    易科罰金之折算標準，並定其應執行刑。
  (二)又刑法第41條第8項雖規定同條第1項易科罰金之規定，於數
    罪併罰其應執行之刑未逾6月者，亦適用之；亦即所定應執
    行之刑如已逾6月者，即不得易科罰金。惟98年6月19日作成
    之司法院大法官會議釋字第662號解釋明揭：「中華民國94
    年2月2日修正公布之現行刑法第41條第2項（即98年1月21日
    修正公布，98年9月1日施行之現行刑法第41條第8項），關
    於數罪併罰，數宣告刑均得易科罰金，而定應執行之刑逾6
    個月者，排除適用同條第1項得易科罰金之規定部分，與憲
    法第23條規定有違，並與本院釋字第366號解釋意旨不符，
    應自本解釋公布之日起失其效力」，故對於數罪併罰，數宣
    告刑均得易科罰金，而定應執行之刑超過6月之案件，依司
    法院釋字第366號、第662號解釋意旨，仍得易科罰金。本件
    被告所犯上開3罪所處之刑，原均得易科罰金，所定應執行
    之刑雖已逾有期徒刑6月，依上開解釋意旨，仍得易科罰金
    ，爰併依刑法第41條第1項前段之規定諭知執行刑易科罰金
    之折算標準。
  (三)另被告行為後，刑法第41條已於98年1月21日修正公布，自
    98年9月1日起施行，修正後該條規定受6個月以下有期徒刑
    或拘役之宣告，不論得否易科罰金，均得以提供社會勞動6
    小時折算1日，易服社會勞動，並配合修正刑事訴訟法第479
    條第1項，明定易服社會勞動由指揮執行之檢察官命令之，
    亦即上開規定應係檢察官執行事項，非屬被告適用之刑罰法
    律或法律效果有變更，自無刑法第2條第1項法律變更規定之
    適用，而無須為新舊法之比較，應逕適用裁判時法，附此敘
    明。
四、適用之法律﹕
  (一)刑事訴訟法第299條第1項前段。
  (二)刑法第277條第1項、第305條、第354條、第41條第1項前段
    、第51條第5款。
  (三)刑法施行法第1條之1第1項、第2項前段。
本案經檢察官乙○○到庭執行職務。
中    華    民    國    98    年     9    月    30    日
                  刑事第十六庭  法  官  戴嘉慧
上正本證明與原本無異。
如不服本判決，應於收受送達後10日內向本院提出上訴書狀（應
敘述具體理由並附繕本）。
上訴書狀如未敘述理由，應於上訴期間屆滿後20日內補提理由書
於本院。
告訴人或被害人對於判決如有不服具備理由請求檢察官上訴者，
其上訴期間之計算係以檢察官收受判決正本之日期為準。
                                書記官  劉晴芬
中    華    民    國    98    年     9    月    30    日
【附錄本案論罪科刑法條】
《中華民國刑法第277條（普通傷害罪）》
傷害人之身體或健康者，處3年以下有期徒刑、拘役或1千元以下
罰金。
犯前項之罪因而致人於死者，處無期徒刑或7年以上有期徒刑；
致重傷者，處3年以上10年以下有期徒刑。
《中華民國刑法第305條（恐嚇危害安全罪） 》
以加害生命、身體、自由、名譽、財產之事，恐嚇他人致生危害
於安全者，處2年以下有期徒刑、拘役或3百元以下罰金。
《中華民國刑法第354條（毀損器物罪）》
毀棄、損壞前二條以外之他人之物或致令不堪用，足以生損害於
公眾或他人者，處2年以下有期徒刑、拘役或5百元以下罰金。
【附表】
┌──┬────────────────────┐
│編號│留言內容                                │
│    │                                        │
├──┼────────────────────┤
│1   │……我決定給你爆啦，不讓你在御將待啦，…│
│    │…幹你娘雞歪，騙你爸兩年感情，幹，和楊傳│
│    │孟鬥陣，啊，楊傳孟是對你多好？你們認識是│
│    │多久？幹你娘雞歪，我決定要把你們處理啦。│
├──┼────────────────────┤
│2   │甲○○你真是不可原諒，下次被我遇到你睡飽│
│    │啦，好，你給我小心一點，你真是氣死人啦，│
│    │阿，你怕我什麼，我，我動粗是什麼原因，是│
│    │你自己做出來的啊……。                  │
├──┼────────────────────┤
│3   │……你不要以為什麼事情我都不知道，楊傳孟│
│    │有辦法包啦，我絕對會去跟他老婆講，說你住│
│    │在哪、手機號碼幾號，我看你給人家告妨害家│
│    │庭，告的時候，我看楊傳孟一個月出多少錢給│
│    │你包，……，如果讓我遇到給我銬到，我會叫│
│    │徵信社去查，我有叫人24小時跟著，別讓我銬│
│    │到，我一次就要叫你們全部處理出來，……。│
│    │                                        │
├──┼────────────────────┤
│4   │……老實講，你真是水性楊花、貝戈戈，真是│
│    │的，啊，你們兩個講話抓包，人家問你你說跟│
│    │劉邦還沒斷交，和一個男人在車裡，被打死是│
│    │應該，……。                            │
├──┼────────────────────┤
│5   │……他明知我們這樣，他還偷雞摸狗，你們兩│
│    │個把錢給我處理出來就好，喔，我拿給他鄰居│
│    │看，接下來，我會拿給他老婆看，說這個某人│
│    │是做什麼的，要不然你就試試看，你不要怪我│
│    │啦，……。                              │
├──┼────────────────────┤
│6   │……最好不要給我抓到啦，抓到的時候，連本│
│    │帶利所有的錢要還給我，所有的東西要還給我│
│    │，……。                                │
├──┼────────────────────┤
│7   │我跟你講啦，你跟你舅媽講你要搬啦，你現在│
│    │搬最好啦，因為你現在搬到哪理我都會知道啦│
│    │，因為你大樓周圍的旁邊，有很多車子，我的│
│    │朋友好像在哪邊，看你要搬到哪裡去，……，│
│    │叫他再拿一些錢給你去找房子，可是你逃不出│
│    │我的眼，我的手心，……，我絕對要弄得給你│
│    │家破人亡，不信你試試看，這都是你帶來的，│
│    │包括你周圍的朋友，包括你熱戀中的男友，周│
│    │圍的人，……。                          │
├──┼────────────────────┤
│8   │我跟你說啦，今天我跟你舅媽聊很多，我將有│
│    │些事告訴你舅媽啦，叫她轉達給你知道，……│
│    │，可是你既然要這樣對待我，我都有跟舅媽講│
│    │，就叫她講給你聽，一次，就要給你去關，…│
│    │…。                                    │
├──┼────────────────────┤
│9   │……，我告訴你搬家也沒用，我時時刻刻都有│
│    │人周圍泡茶聊天，你逃不出我的手掌心，……│
│    │，我告訴你啦，你沒有跟我好好講的話，我絕│
│    │對不放過你，言至此，你給我試試看啦。    │
├──┼────────────────────┤
│10  │……，你給我聽清楚，你真的別讓我銬到，如│
│    │果讓我銬到，楊傳孟他就難過，……，我會叫│
│    │兄弟去叫他拿幾百萬元出來，我是說真的，你│
│    │要試試我的能耐，……，你們這對狗男女，不│
│    │會給你們那麼好過，不信你給我試試看，我絕│
│    │對去給你舅媽向你轉達給你的話，我絕對做得│
│    │到。                                    │
└──┴────────────────────┘


司法院資訊處製作；財團法人民間司法改革基金會備份。
